# 矿山环境治理恢复基金形成的固定资产

提问人：zy8111 时间：2022-06-09 16:27:28
请教：目前煤炭企业均要求计提矿山环境治理基金，在初始计提时，借：固定资产 贷：预计负债 ，在未来实施过程中，环境治理基金形成的资产有符合资本化条件的，就是相当于形成了固定资产，是否可以参考安全费用形成的固定资产，同时再确认固定资产和累计折旧，或者有没有其他的处理方法？这样的话，相当于环境治理基金形成的固定资产在初始时和后续时固定资产原值确认了二次，是否符合相关准则要求？

回答人：chenyiwei
使用专项储备形成的固定资产在初始确认时即一次性提足折旧，是一种很特殊的处理方式，仅适用于使用专项储备形成的固定资产这一特殊情况，不应扩大其适用范围。
“使用环境治理基金形成的资产符合资本化条件”这一情况，理论上是不应出现的。如果在特殊情况下确实产生了此类资产，则正常确认该等资产的原值，并在其使用寿命内计提折旧。不应一次提足折旧。

提问人：zy8111 时间：2022-06-12 09:21:24
如果单独确认的话，如何会计处理呢？相当于是这块支出的时候 做 借：固定资产 贷：银行存款，那原来构成环境治理基金而计提的预计负债相应的部分如何冲销呢？

回答人：chenyiwei
如前所述，““使用环境治理基金形成的资产符合资本化条件”这一情况，理论上是不应出现的”。如果极特殊的情况下确实出现了，则计提折旧时冲减预计负债。